# 投资性房地产划拨后，后续计量方式发生变更的会计处理。

提问人：crprock 时间：2019-11-20 11:38:34
请教陈版主：A 公司为 B 公司的母公司，集团将 B 公司一项投资性房地产无偿划拨给 A 公司。B 公司的投资性房地产采用成本后续计量，A 公司的投资性房地产采用公允价值后续计量。A 公司在接收B 公司划入资产后，根据 B 公司在划拨日的账面价值 (按成本后续计量的) 确认了投资性房地产。由于对投资性房地产后续计量方式不同，A 公司的投资性房地产采用公允价值后续计量，在资产负债表日，A 公司根据公允价值变动调整投资性房地产价值。但是 A 公司将公允价值变动分两部分处理，划入时的公允价值与划拨日的账面价值的差确认为以前年度损益，划拨日后的公允价值变动计入公允价值变动损益。这种做法符合会计准则要求吗？

回答人：chenyiwei
虽然准则无明确规定，但不建议这样处理。
鉴于合并报表层面有统一母子公司会计政策的要求，此前历年的合并报表中，对子公司的投资性房地产应该都是调整为公允价值后续计量的。因此，在无偿划转时，A 公司应以该项投资性房地产在合并报表层面的账面价值（即划转日的公允价值）入账，同时贷记对划出方子公司的长期股权投资成本，自划转日后的公允价值变动则计入损益。不应 “划入时的公允价值与划拨日的账面价值的差确认为以前年度损益”。

提问人：crprock 时间：2019-11-23 06:30:18
再向陈版主请教，为何要以划转日公允价值入账。我查阅您以往对资产划转的会计处理意见的思路大致为：资产划转一般是在国家或者集团主导下进行的，一般不具有商业实质，划入方以接收的资产以划出方账面价值入账。为何上诉情况下以资产在合并报表的价值入账？
谢谢陈版主赐教 @chenyiwei

回答人：chenyiwei
因为这是合并报表层面的账面价值，在本案例的特殊情况下，期末投资性房地产在合并报表层面按公允价值计量。